【裁判字號】    89,易,4060
【裁判日期】    900105
【裁判案由】    贓物等
【裁判全文】
臺灣臺中地方法院刑事判決                        八十九年度易字第四六號
    公  訴  人  臺灣臺中地方法院檢察署檢察官
    被      告  乙○○
右列被告因贓物等案件，經檢察官提起公訴（八十九年度偵字第一０七六九號），本
院判決如左：
    主  文
乙○○偽造關係他人刑事被告案件之證據，處有期徒刑參月，如易科罰金，以參佰元
折算壹日。
    事  實
一、乙○○於民國（下同）八十八年四月間曾因竊盜案件，經本院判處有期徒刑六月
    ，緩刑三年確定，現仍在緩刑中。緣甲○○（另行審結）於八十九年一月間，透
    過丙○○之介紹，向賴仁堅購買在九二一大地震中壓毀之車號Ａ８─１７９９號
    自小客車，嗣甲○○透過吳福忠（另由檢察官分案偵辦）之介紹，於同年二月間
    ，以新台幣（以下同）十五萬元之代價，將該車交由何景富（亦由檢察官分案偵
    辦）修理，何景富遂以「台音貿易有限公司」所有車號Ｒ７─１９８０號之自小
    客車（該車於八十八年十二月二十七日七時許，在台中市○○路○段二一０巷二
    十九弄三號前失竊）之引擎及保險桿（引擎號碼jt3hp10v6v0000000），以俗稱
    「借屍還魂」之方式予以整修後，交予知情之甲○○。八十九年二月間，甲○○
    復將已更換Ｒ７─１９８０號自小客車之引擎與保險桿之上述Ａ８─１７９９號
    自用小客車，交予不知情之丙○○使用。嗣警方循線於八十九年三月三十日十七
    時，在台中縣龍井鄉○○村○○街四十六號處查獲該贓車後，甲○○為掩飾其故
    買贓物之犯行，遂於八十九年四月十三日，透過吳福忠、鄒貴海二人之介紹，在
    台中縣大里市○○路二四七號吳福忠所經營之「楠華汽車材料商行」，與乙○○
    簽立虛偽之汽車買賣合約書一紙，而乙○○明知自己並非車號Ａ８─１７９９號
    自用小客車之所有權人，竟簽寫該虛偽之汽車買賣合約書，該合約書記載：「Ａ
    ８─１７９９號自用小客車，係乙○○於八十九一月八日，以四十二萬元出售予
    甲○○」等文句，而虛偽作成汽車買賣合約書一紙，供甲○○持向台中縣警察局
    主張該車係伊向乙○○所購買，而偽造關係甲○○、吳福忠及何景富等人之所涉
    刑事案件之證據。
二、案經台中縣警察局移送臺灣臺中地方法院檢察署檢察官偵查起訴。
    理  由
一、訊據被告乙○○坦承伊非Ａ８─１７９９號自小客車所有權人，而與甲○○簽立
    上述虛偽之汽車買賣合約書之事實不諱，惟辯稱：係鄒貴海於八十九年四月十三
    日，帶伊至吳福忠經營之汽車材料行，叫伊在一張紙上簽名，他說是要救濟用，
    伊因不識字，遂於該紙上簽名，事後鄒貴海給伊一千元云云。惟查：「台音貿易
    有限公司」所有之車號Ｒ７─１９８０號自小客車，係於八十八年十二月二十七
    日七時許，在台中市○○路○段二一０巷二九弄三號前失竊等情，已據被害人黃
    忠信於警訊中證述屬實，並有車籍作業系統查詢認可資料在卷可憑，是解體之Ｒ
    ７─１９８０自小客車零組件，自屬贓物，已無疑義。而上揭Ａ８─１７９９號
    自小客車，透過知情之甲○○、吳福忠及何景富等人整修後，該車所裝置之引擎
    及後保險桿，已非原Ａ８─１７９９號自小客車之引擎及保險桿，而係「台音貿
    易有限公司」所失竊之Ｒ７─１９８０號自小客車之引擎及保險桿，亦有車輛之
    引擎及保險桿比對照片多紙在卷足憑。依此以言，上述Ａ８─１７９９號自小客
    車，係關係甲○○、吳福忠及何景富等人可能涉及贓物犯行之刑事證據。且甲○
    ○於偵查中復自承，伊係為避免所購之車輛被警方查出是贓車，乃透過吳福忠、
    鄒貴海拿取虛偽之汽車買賣合約書，並持該合約書向台中縣警察局主張該車係向
    乙○○購買等詞。是被告既無自小客車，亦未出賣Ａ８─１７９９自小客車予甲
    ○○，乃虛偽作成汽車買賣合約書一紙，供甲○○持向台中縣警察局主張該車係
    伊向被告所購買，其偽造關係他人刑事案件之證據，甚為明顯。再者，果如被告
    所言，其在合約上簽名既為救濟之用，則其理應自掏腰包，何以又會有一千元之
    報酬可得？因此，被告所辯，顯與常理不合，不足以採信。此外，並有汽車買賣
    合約書在卷可憑，事證已明，被告犯行，堪予認定。
二、核被告乙○○所為，係犯刑法第一百六十五條之偽造關係他人刑事被告案件之證
    據罪。爰審酌被告之品行、智力較常人為低暨其犯罪之動機、目的、手段、偽造
    關係他人刑事被告案件之證據嚴重影響刑事案件之追訴、審判及被告犯後猶否認
    犯行解等一切情狀，量處如主文所示之刑，並諭知易科罰金之折算標準，以資懲
    儆。
據上論斷，應依刑事訴訟法第二百九十九條第一項前段，刑法第一百六十五條、第四
十一條，罰金罰鍰提高標準條例第一條前段、第二條，判決如主文。
中      華      民      國      九十        年     一     月     五     日
                                         臺灣臺中地方法院刑事第六庭
                                             法  官  黃  峻  隆
右正本證明與原本無異
如不服本判決，應於判決送達後十日內，向本院提出上訴狀。（須附繕本）
                                             書記官
中      華      民      國    九十         年    一      月    五     日


司法院資訊處製作；財團法人民間司法改革基金會備份。
